【裁判字號】    97,簡上,695
【裁判日期】    971015
【裁判案由】    偽造文書等
【裁判全文】
臺灣板橋地方法院刑事判決             97年度簡上字第695號
上  訴  人  乙○○（原名吳柏志）
即  被  告
上列被告因偽造文書等案件，不服本院於民國97年5 月12日所為
之97年度簡字第3760號第一審簡易判決（原聲請簡易判決處刑案
號：97年度偵字第5758號）提起上訴，本院管轄之第二審合議庭
判決如下：
    主  文
上訴駁回。
乙○○緩刑貳年，緩刑期間付保護管束，並應向財團法人創世社
會福利基金會提供肆拾小時之義務勞務。
    事實及理由
一、本案經本院審理結果，認第一審以被告乙○○係犯刑法第21
    6 條、第210 條、第220 條第2 項之行使偽造準私文書罪，
    及同法第339 條第2 項之詐欺得利罪，並量處應執行有期徒
    刑5 月，如易科罰金以新台幣1000元折算1 日，經核原審認
    事用法及量刑均無不當，應予維持，並引用第一審判決書所
    載事實、證據及理由。
二、本件上訴意旨略以：原判決所處有期徒刑5 月之易科罰金金
    額太高，被告無力負擔，且被告已與告訴人甲○○達成和解
    ，請從輕量刑云云。然查，被告係於97年5 月20日收受原審
    判決後始與告訴人達成和解，並將盜刷款項返還上海商業儲
    蓄銀行股份有限公司，此觀之其上訴狀即知，是原審斟酌被
    告冒用他人名義刷卡消費，有害金融機構對於信用卡管理之
    正確性，使他人之金融信譽有受負面影響之虞，危害金融交
    易秩序，且正值青壯，仍不思循正途賺取所需，對告訴人所
    生損害尚未賠償，惟其素行尚可，且詐欺所得不法利得（約
    新臺幣1,000 元）甚微，以及其犯後坦承犯行之態度等一切
    情狀，量處上開刑罰，亦屬妥適。是被告之上訴，並非有理
    由，應予駁回。
三、末查，被告乙○○未曾受有期徒刑以上之宣告，有台灣高等
    法院被告前案紀錄表一件附卷可按。被告因一時失慮，致罹
    刑典，然於本院審理中已與告訴人甲○○、上海商業儲蓄銀
    行股份有限公司和解，並已將盜刷清償，此有本院準備程序
    筆錄1 件在卷可查，足見被告已有悔意。且告訴人甲○○及
    告訴代理人丙○○均當庭表示願意原諒被告犯行，此觀之上
    述筆錄所載即明。是被告經此刑之宣告後，應知警惕而無再
    犯之虞，本院因認暫不執行其刑為當，予以宣告被告緩刑2
    年，緩刑期間併付保護管束，被告復應於保護管束期間向財
    團法人創世社會福利基金會提供40小時之義務勞務，以啟自
    新。
據上論結，應依刑事訴訟法第455 條之1 第1 項、第3 項、第36
8 條、第373 條，刑法第74條第1 項第1 款、第2 項第5 款、第
93條第1 項第2 款，判決如主文。
本案經檢察官王家春到庭執行職務。
中    華    民    國    97    年    10    月    15    日
                  刑事第二十庭  審判長法  官  汪怡君
                                      法  官  楊仲農
                                      法  官  楊筑婷
上列正本證明與原本無異。
不得抗告。
                                      書記官  田世杰
中    華    民    國    97    年    10    月    15    日


司法院資訊處製作；財團法人民間司法改革基金會備份。
